【裁判字號】    90,上訴,764
【裁判日期】    900822
【裁判案由】    違反毒品危害防制條例
【裁判全文】
臺灣高等法院高雄分院刑事判決    九十年度上訴字第七六四號
    上  訴  人
    即  被  告  甲○○
    指定辯護人  本院公設辯護人  孫  妙  岑
右上訴人因違反毒品危害防制條例案件，不服台灣屏東地方法院八十九年度訴字第五
五號中華民國九十年三月二十九日第一審判決（起訴案號：台灣屏東地方法院檢察
署八十九年度偵字第四九七六號），提起上訴，本院判決如左：
    主  文
原判決撤銷。
甲○○連續販賣第二級毒品，處有期徒刑捌年。
販賣所得新台幣壹萬壹仟元沒收之，如全部或一部不能沒收時，以其財產抵償之。
扣案之第二級毒品安非他命（驗後毛重拾伍點零捌公克、包括塑膠袋）沒收銷燬之；
夾鏈袋伍拾個沒收之。
    事  實
一、甲○○基於販賣第二級毒品之概括犯意，自民國八十八年十二月間起至八十九年
    八月二十九日凌晨零時二十分許，在屏東縣瑪家鄉佳義村由甲○○所開設之「酒
    的店」卡拉ＯＫ店、同鄉北葉村風景巷三十六之九號等處，連續以第二級毒品安
    非他命每小包（毛重約零點八公克）新台幣一千元之代價，販賣予何華龍約十多
    次及劉進雄一次。嗣於八十九年八月二十九日凌晨零時三十分許，在屏東縣瑪家
    鄉北葉村風景巷三十六之九號為警查獲其與劉進雄、何華龍同時同地施用第二級
    毒品安非他命外，並在其所有之ＶＢ─０四三八號自小客車內查扣得甲○○所有
    之安非他命驗後毛重十五點０八公克，及甲○○所有備供分裝第二級毒品安非他
    命之空塑膠袋五十只。
二、案經屏東縣警察局內埔分局報請台灣屏東地方法院檢察署檢察官偵查起訴。
    理  由
一、訊據上訴人即被告甲○○否認連續販賣第二級毒品安非他命之犯行，辯稱：扣案
    之安非他命僅供其吸用云云。
二、經查：
（一）被告甲○○自八十八年十二月間開始，每次一千元約二．五平方公分大小夾鏈
      袋，是在屏東縣瑪家鄉佳義村甲○○開的店名叫「酒的店」向甲○○買的，業
      據證人何華龍於警、偵訊中證述屬實（見警卷第十六頁，偵查卷第九頁）。於
      九十年八月七日本院調查時，亦同如警偵訊供証無異，被告於警訊亦稱「於八
      十九年八月二十九日零時三十分許，在屏東縣瑪家鄉風景巷三六之九號空屋內
      ，與劉進雄、何華龍施用第二級毒品安非他命，被警查獲，劉進雄、何華龍所
      施用第二級毒品安非他命，均是我以新台幣一千元之代價賣給他的」「我平常
      以一小包一千元賣給需要吸食之人」，「分裝第二級毒品安非他命之空塑膠袋
      五十只，及在我所有之ＶＢ─０四三八號自小客車內查扣之第二級毒品安非他
      命，均是我所有」（見警卷第四、五頁）。復有瑪家分駐所臨檢紀錄表可按（
      見警卷第二頁）。核與被告及劉進雄及何華龍供述各情相符。被告又質疑訊問
      之警員張景盛記載不實，但經本院詢諸張景盛稱「被告之筆錄係依其自由意識
      之陳述，據實記載，沒有刑求逼供，杜撰捏造，未曾向之揚言將送之感訓處分
      ，所查扣之第二級毒品安非他命及小型塑膠袋，係在其車上及身上查扣的」等
      語（見本院九十年八月十三日等錄）；其警訊之記載自屬可信。
（二）被告曾於八十九年五月間在他所開的卡拉ＯＫ店裡以一千元代價賣給劉進雄第
      二級毒品安非他命，亦迭經證人劉進雄於警訊、偵查及原審法院審理中二次結
      證屬實（見警卷第十頁、偵查卷第十八頁、原審卷第三十一頁）。
（三）本件扣案之晶體，經送高雄醫學大學附設中和紀念醫院，以薄層色層分析法抽
      樣檢驗結果，驗後毛重十五．０八公克，呈甲基安非他命陽性反應，有該院檢
      驗報告單一紙可稽（見原審卷第九十四頁）。而如此鉅量之安非他命，遠逾僅
      供被告自身施用之數量，且本件查獲時被告將之分裝成一大包、三中包、三小
      包並尚有分裝袋五十只，此分裝袋乃販賣此類違禁品者所慣用之物，亦與其所
      辯僅供己吸用有悖。
（四）再被告係與證人何華龍及劉進雄在屏東縣瑪家鄉北葉村風景巷三十六之九號一
      起吸用安非他命時為警查獲，其關係應非泛泛，至少應無仇恨，而栽贓誣陷或
      捏造證據誣告他人犯本罪須負很重之法律責任，證人何華龍、劉進雄若無事實
      將不至於作不實指述，自陷險地。被告係與證人何華龍及劉進被警查獲後，採
      尿送驗，均呈安非他命陽性反應，有屏東縣衛生局屏縣衛檢六字第八九０二六
      ０號通知書可按（見原審卷第九六頁）。被告係與證人何華龍及劉進雄均依法
      送觀察勒戒，有其前科表之記述可按，並有台灣屏東地方法院九十年度毒聲字
      第三七五號、八十九年度毒聲字第二二二三號裁定（送觀察勒戒、戒治）及台
      灣高雄地方法院八十九年度潮簡字第五０五號判決（劉進雄施用第二級毒品，
      判處罪刑）可考，益徵其所施用及販賣予何華龍、劉進雄者確係第二級毒品安
      非他命無訛。
（五）被告亦曾於警訊時自白其每日僅吸食第二級毒品安非他命大約是兩米粒大（見
      警卷第七頁第六行）。惟其被警查獲時，被告另持有之第二級毒品安非他命已
      分裝成一大包、三中包、三小包，驗後毛重十五．０八公克，益徵其意在販賣
      。
（六）被告於本院調查時提出租賃契約書一件，以証明其租屋開設「酒的店」，於八
      十九年二月一日開業，六月一日繳最後一期房租，六月二十五日離開云云。惟
      被告尚在北葉村等處販賣安非他命，該租賃契約書，尚不足以否定其販賣第二
      級毒品安非他命之行為。
      綜上，本件事證已臻明確，被告犯行洵堪認定，應依法論科。
三、核被告甲○○所為，係犯毒品危害防制條例第四條第二項之販賣第二級毒品罪。
    其因販賣而持有安非他命之低度行為，已為販賣之高度行為所吸收，不另論罪。
    又其先後多次販賣毒品之犯行，時間緊接，所為犯罪構成要件相同，顯係出於概
    括犯意反覆為之，為連續犯，爰依刑法第五十六條之規定以一罪論，除所犯法定
    本刑為無期徒刑部份依法不得加重外，有期徒刑部分依法加重其刑。
四、原審為科刑之判決，固非無見，惟（一）被告係連續犯，事實、理由認定及論斷
    甚明，主文則疏未諭知「連續」二字，自有未合。（二）扣案之第二級毒品安非
    他命驗後毛重拾伍點零捌公克，鑑定書記載甚明，原判決主文記載扣案之第二級
    毒品安非他命（驗後毛重拾伍點零捌壹參公克）：：：沒收銷燬之，不無矛盾。
    被告上訴否認犯罪，雖無可取，但原判決既有如上所述可議之處，即屬無可維持
    ，應由本院撤銷改判，爰審酌被告販賣毒品之次數、犯罪之動機、所為犯行足以
    危害他人之健康、犯後仍飾詞辯解、毫無悔意等一切情狀，爰量處如主文所示之
    刑，以資懲儆。至扣案之第二級毒品安非他命毛重十五．０八公克（包括其所用
    之塑膠袋已不能與所沾之第二級毒品安非他命析離），為毒品，依毒品危害防制
    條例第十八條第一項規定，為沒收銷燬之諭知（至鑑驗耗用之部分，既已滅失，
    自無庸宣告沒收）。備供分裝安非他命所用之空夾鏈袋五十個，為被告所有且供
    犯罪所用之物，應依刑法第三十八條第一項第二款之規定沒收。另被告販賣第二
    級毒品所得財物，販賣予劉進雄一次所得為一千元；販賣予何華龍十幾次，每次
    一千元部分，因證人何華龍就準確次數之記憶已模糊，法院尚難精確計算其所得
    數額，惟以最有利於被告之方式計算，所得為一萬元，總計為新台幣一萬一千元
    ，應依毒品危害防制條例第十九條第一項之規定沒收，如全部或一部不能沒收時
    ，應以其財產抵償之。
據上論斷，應依刑事訴訟法第三百六十九條第一項前段、第三百六十四條、第二百九
十九條第一項前段、毒品危害防制條例第四條第二項、第十八條第一項、第十九條第
一項，刑法第十一條前段，第五十六條、第三十八條第一項第二款，判決如主文。
本案經檢察官郭振昌到庭執行職務。
中    華    民    國      九十      年       八       月     二十二   日
                              臺灣高等法院高雄分院刑事第六庭
                                  審判長法官  王憲義
                                        法官  范惠瑩
                                        法官  陳啟造
右正本證明與原本無異。
如不服本判決，應於判決送達後十日內向本院提出上訴狀，其未述理由者並應於提
出上訴狀後十日內向本院補提理由書（應附繕本)。
                                      書記官  劉金萍
中    華    民    國      九十      年       八       月     二十四   日
本件論罪科刑法條：
毒品危害防制條例第四條第二項
製造、運輸、販賣第二級毒品者，處無期徒刑或七年以上有期徒刑，得併科新臺幣七
百萬元以下罰金。
                                                                        Ｄ


司法院資訊處製作；財團法人民間司法改革基金會備份。
